台灣雲林地方法院交通事件裁定　　　　　　　　　 九十一年度交聲字第一一八號
　　原處分機關　交通部公路局嘉義區監理所雲林監理站
　　異　議　人
　　即受處分人　甲○○
右異議人因違反道路交通管理處罰條例案件，對於交通部公路局嘉義區監理所雲林監
理站民國九十一年八月十九日所為之二件處分（雲監五字第裁７２－ＧＡ0000
000號，雲監五字第裁７２－ＧＡ0000000號），聲明異議，本院裁定如
左：
        主  文
原處分撤銷。
甲○○不罰。
        理  由
一、原處分意旨略以：甲○○於民國九十年四月三日零時五十分許，駕駛張鈺玲所有
    ７Ｇ－１４７５號自用小客車，在台中市○○路與大墩十一街口，因為無照駕駛
    、呼氣酒精濃度達０‧三四MG/L，為台中市警察局保安隊派員查獲逕行舉發，並
    移送交通部公路局嘉義區監理所雲林監理站，該監理站就無照駕駛部分，依違
    反道路交通管理處罰條例第二十一條第一項第一款規定，裁決駕駛人甲○○罰鍰
    新台幣（下同）一萬二千元；就酒精濃度過量而駕車之部分，依違反道路交通
    管理處罰條例第三十五條第一項第一款規定，亦裁決駕駛人甲○○罰鍰一萬二千
    元。
二、受處分人聲明異議意旨略以：裁決書記載的時間，受處分人正在土城工作，未曾
    到台中市，而且受處分人並不認識該７Ｇ－１４７５號自用小客車車主張鈺玲，
    也不曾駕駛過該車。
三、經查：
    (一)受處分人向交通部公路局嘉義區監理所雲林監理站提出申訴後，台中市警察局
      接到該監理站函轉的申訴書，查覆「當時執勤員警略以：鍾君於上述時地，經
      警示警停車受檢，並請鍾君出示駕照、行照，鍾君無法出示駕照只出示行照，
      因當時聞鍾君有酒味，遂對其測試酒精濃度，測試值為０‧三四MG/L，超過標
      準值０‧二五MG/L，經核對車號及行照無誤後，始依鍾君填寫之姓名、住址、
      出生年月日及身分證字號，依違反道路交通管理處罰條例第三十五條及第二十
      一條第一項第一款規定舉發，並代保管行照，並讓鍾君簽收‧‧‧」有台中市
      警察局函影本一件在卷可證。從而，執勤警員舉發違規時，未憑證件，而僅憑
      該駕駛人填寫之姓名、住址、出生年月日及身分證字號，認定駕駛人為甲○○
      。
    (二)本院傳訊受處分人甲○○，並讓甲○○簽名二十次，核對其簽名，與裁決書所
      載前述時地違規之駕駛人的「甲○○」在舉發違反道路交通管理事件通知單上
      所簽「甲○○」，在筆順、勾勒上，有明顯的不同。從而，本院認為雖尚未能
      確定何人駕駛車輛在上述時地違規，惟卻無足夠證據證明是本案受處分人甲○
      ○違規，原處分機關依道路交通管理處罰條例第二十一條第一項第一款、第三
      十五條第一項第一款規定，予以裁罰，即有不合，原處分應予撤銷，並為不罰
      之諭知。
    (三)至於究竟是何人違規，進而偽簽「甲○○」於上述舉發違反道路交通管理事件
      通知單上，本院另函請台灣雲林地方法院檢察署檢察官偵查。
四、據上論斷，應依道路交通管理處罰條例第八十七條第二項、道路交通案件處理辦
    法第二十條，裁定如主文。
中      華      民      國      九十一  年      十二    月    二十三    日
                                        台灣雲林地方法院交通法庭
                                              法  官  林  輝  煌
右正本證明與原本無異。
如不服本裁定，應於裁定送達後五日內向本院提出抗告狀。
                                              書記官  陳  美  華
中      華      民      國      九十一  年      十二    月    二十三    日
